臺灣臺中地方法院刑事判決
111年度侵訴字第66號
公  訴  人  臺灣臺中地方檢察署檢察官
被      告  賴巍峻


上列被告因妨害性自主案件，經檢察官提起公訴（111年度偵字
第5989號），被告於準備程序中就被訴事實為有罪之陳述，經本
院合議庭裁定改由受命法官獨任進行簡式審判，判決如下：
    主    文
甲○○犯乘機猥褻罪，處有期徒刑陸月，如易科罰金，以新臺幣壹
仟元折算壹日。
    犯罪事實
一、甲○○與不知情之詹崴竣、邱渙軒、王良瑜及A女（即警詢代
    號AB000-A110606號之女子，下稱A女，真實姓名年籍詳卷)
    於民國110年12月25日凌晨12時22分許，為聚會飲酒而一同
    入住位在臺中市○○區○○路0段000號之雲河概念旅館1201號房
    。嗣A女飲酒後，進入該房之床位區側躺在床上睡覺，詎甲○
    ○竟基於乘機猥褻之犯意，趁A女酒後意識不清而不知抗拒之
    際，倒臥在A女身後，徒手伸入A女裙子內隔著內褲撫摸A女
    之臀部約30秒，A女發現後立即起身離開該處，並前往警局
    報警而查獲上情。
二、案經A女及A女之父B男（即警詢代號AB000-A110606A之男子
    ，下稱B男，真實姓名年籍詳卷)訴由臺中市政府警察第四分
    局報告臺灣臺中地方檢察署檢察官偵查起訴。
    理    由
壹、程序事項：
一、按「因職務或業務知悉或持有性侵害被害人姓名、出生年月
    日、住居所及其他足資識別其身分之資料者，除法律另有規
    定外，應予保密。警察人員必要時應採取保護被害人之安全
    措施。」、「行政機關、司法機關及軍法機關所製作必須公
    示之文書，不得揭露被害人之姓名、出生年月日、住居所及
    其他足資識別被害人身分之資訊」，性侵害犯罪防治法第12
    條第1、2項分別定有明文。查本案告訴人A女為性侵害犯罪
    之被害人，依據前揭規定，本案判決書關於告訴人A女之記
    載，除關於適用法律所需之部分年籍資料外，其餘足以辨識
    其身分之資訊均不予揭露，並以擇定之代號即A女相稱；另
    證人即告訴人B男為告訴人A女之父親，如於判決書中載述該
    名證人之真實姓名，亦足以間接推知告訴人A女之確切身分
    ，本院故而未將上開證人之完整姓名及其他個人資料予以揭
    露。
二、本案被告甲○○所犯為死刑、無期徒刑、最輕本刑3年以上有
    期徒刑以外之罪，亦非屬高等法院管轄之第一審案件，被告
    於準備程序進行中，先就被訴事實為有罪之陳述，經告知簡
    式審判程序之旨，並聽取檢察官、被告之意見後，本院依刑
    事訴訟法第273條之1第1項裁定進行簡式審判程序，是本案
    之證據調查，依同法第273條之2規定，不受同法第159條第1
    項、第161條之2、第161條之3、第163條之1，及第164條至
    第170條所規定證據能力認定及調查方式之限制。
貳、實體認定之依據：
    上開犯罪事實，業據被告於本院準備程序及審理時均坦承不
    諱（見本院卷第28至29頁、第49頁、第60頁），核與證人即
    告訴人A女於警詢、偵訊（見他卷第17至23頁、第31至33頁)
    、證人即告訴人B男於警詢（見他卷第25至27頁）、證人詹
    崴竣於警詢、偵訊（見偵卷第41至44頁、第157至159頁）、
    證人邱渙軒、王良瑜於警詢（見偵卷第45至48頁；第49至52
    頁）證述之內容相符，並有臺中市政府警察局第六分局陳報
    單、受理各類案件紀錄表、受(處)理案件證明單（見偵卷第
    12至131頁）、性侵害犯罪事件通報表（見不公開偵卷第9至
    10頁）、雲河旅館糾紛案過程（見不公開偵卷第39頁）、告
    訴人A女手繪雲河旅館現場位置圖（見他卷第29頁）、證人
    詹崴竣手繪床位位置圖（見他卷第43頁）、雲河概念旅館住
    宿系統截圖（見偵卷第53至55頁）、雲河概念旅館1201號房
    現場照片（見偵卷第107至121頁）附卷可稽，足徵被告前揭
    自白應屬實情，堪可採信。綜上，本案事證已臻明確，被告
    乘機猥褻犯行洵堪認定，應予依法論科。
參、論罪科刑：
一、按所謂「猥褻」，係指性交以外足以興奮或滿足性慾之一切
    色情行為而言，凡在客觀上足以誘起他人性慾，在主觀上足
    以滿足自己性慾者，均屬之；又刑法第225條第2項之乘機猥
    褻罪，係指對男女利用其精神、身體障礙、心智缺陷或其他
    相類之情形，不能或不知抗拒，而對之為猥褻行為，亦即凡
    利用男女因身、心因素，不能或不知抗拒之情況下，對之為
    猥褻行為，均成立此罪（最高法院106年度台上字第922號判
    決參照）。又按刑法第225條第2項對於男女利用其精神、身
    體障礙、心智缺陷或其他相類之情形，不能或不知抗拒而為
    猥褻之罪，其中所謂相類之情形，係指被害人雖非精神、身
    體障礙、心智缺陷，但受猥褻時，因昏暈、酣眠、泥醉等相
    類似之情形，致無同意猥褻之理解，或無抗拒猥褻之能力者
    而言（最高法院98年度台上字第7146號判決參照）。依據證
    人即告訴人A女於警詢、偵訊時所述，告訴人A女酒後至床上
    睡覺之際，遭被告撫摸臀部等語（見他卷第18至19頁、第31
    至32頁），是以告訴人A女當時既係處於酒後意識不清而不
    知抗拒之狀態下，遭被告乘機將手伸入A女裙子內隔著內褲
    撫摸A女之臀部，以滿足自己之性慾，揆諸前揭說明，應已
    符合刑法第225條第2項乘機猥褻罪之構成要件。核被告所為
    ，係犯刑法第225條第2項之乘機猥褻罪。
二、查被告於本案犯行時固為成年人，且告訴人A女為93年5月生
    ，有性侵害案件代號與真實姓名對照表（見不公開偵卷第3
    頁），可知告訴人A女案發時係未滿18歲之少年，惟被告於
    本院審理時供稱：我不認識A女，當天是第一次與A女見面等
    語（見本院卷第60頁），核與證人即告訴人A女於警詢、偵
    訊時均陳稱：我不認識被告，之前沒有與被告見過面等語（
    見他卷第22頁、第32頁）大致相符，且卷內無證據足證被告
    對告訴人A女為少年乙節有何明知或可預見，難認被告明知
    告訴人A女係少年而故意犯之，自無兒童及少年福利與權益
    保障法第112 條第1項後段規定之適用，附此敘明。
三、爰審酌被告前無不法犯罪紀錄，有臺灣高等法院被告前案紀
    錄表附卷可參，素行尚稱良好，卻因一時生理衝動，乘機猥
    褻告訴人A女得逞，未能慮及對於被害女子將來身心發展可
    能發生之不良影響，所為實有未洽；另被告於本院準備程序
    及審理時終能坦承犯行，並表示希望能與告訴人A女和解等
    語（見本院卷第29頁），非無悔悟之意，然因告訴人A女於
    本院審理時表明並無意願與被告和解，希望被告受到懲罰等
    語（見本院卷第49頁），以致未果；參以被告犯罪動機、手
    段、所生危害、被告於本院審理時自承其具有高職畢業學歷
    之智識程度、目前從事臨時工、未婚、與母親同住、家境普
    通（見本院卷第61頁）等一切情狀，量處如主文所示之刑，
    並諭知易科罰金之折算標準，以示懲儆。
據上論斷，應依刑事訴訟法第273條之1第1項、第299條第1項前
段，刑法第225條第2項、第41條第1項前段，判決如主文。
本案經檢察官陳祥薇提起公訴，檢察官乙○○到庭執行職務。
中　　華　　民　　國　　111 　年　　8 　　月　　19　　日
　　　　　　　　  刑事第三庭  法  官  簡志宇
以上正本證明與原本無異。
如不服本判決，應於收受送達後20日內向本院提出上訴書狀，其
未敘述上訴之理由者並得於提起上訴後20日內向本院補提理由書
（均須按他造當事人之人數附繕本）「切勿逕送上級法院」。
告訴人或被害人如不服判決，應備理由具狀向檢察官請求上訴，
上訴期間之計算，以檢察官收受判決正本之日起算。
                              書記官  林勝彥
中　　華　　民　　國　　111 　年　　8 　　月　　19　　日
附錄論罪科刑法條：
中華民國刑法第225條
（乘機性交猥褻罪）
對於男女利用其精神、身體障礙、心智缺陷或其他相類之情形，
不能或不知抗拒而為性交者，處 3 年以上 10 年以下有期徒刑
。
對於男女利用其精神、身體障礙、心智缺陷或其他相類之情形，
不能或不知抗拒而為猥褻之行為者，處 6 月以上 5 年以下有期
徒刑。
第 1 項之未遂犯罰之。